臺灣高等法院高雄分院刑事裁定
111年度毒抗字第189號
抗  告  人  
即  被  告  陳志勇



上列抗告人因聲請強制戒治案件，不服臺灣屏東地方法院中華民
國111年4月13日裁定（111年度毒聲字第216號），提起抗告，本
院裁定如下：
    主  文
抗告駁回。
    理  由
一、抗告意旨如附件抗告狀。
二、適用法條之說明
    按觀察、勒戒後，檢察官依據勒戒處所之陳報，認受觀察、
    勒戒人有繼續施用毒品傾向者，檢察官應聲請法院裁定令入
    戒治處所強制戒治，其期間為6個月以上，至無繼續強制戒
    治之必要為止，但最長不得逾1年；依前項規定為觀察、勒
    戒或強制戒治執行完畢釋放後，3年後再犯第10條之罪者，
    適用本條前2項之規定，毒品危害防制條例第20條第2項、第
    3項分別定有明文。
三、本院之判斷
  ㈠抗告人即被告陳志勇（下稱被告）因施用第二級毒品案件，
    前經原審臺灣屏東地方法院以110年度毒聲字第645號裁定令
    入勒戒處所施予觀察、勒戒後，因有繼續施用毒品傾向，經
    原審據檢察官聲請，依毒品危害防制條例第20條第2項後段
    規定諭知被告令入戒治處所施以強制戒治，其期間為6個月
    以上，至無繼續強制戒治之必要為止，但最長不得逾1年之
    裁定。有原審法院110年度毒聲字第645號、111年度毒聲字
    第216號裁定書、臺灣屏東地方檢察署檢察官觀察勒戒處分
    執行指揮書(110年度毒偵字第1328號)、法務部○○○○○○○○民
    國111年3月29日高戒所衛字第11110001920號函暨所附高雄
    戒治所附設勒戒處所有無繼續施用毒品傾向證明書及有無繼
    續施用毒品傾向評估標準紀錄表（附於臺灣屏東地方檢察署
    110年度毒偵字第1328號案卷）在卷可憑。
  ㈡抗告意旨雖以抗告狀列舉被告自行提出並計算之各項數據，
    認為其按前開「有無繼續施用毒品傾向評估標準紀錄表」所
    示評分標準之靜態因子及動態因子計算加總總分合計為48分
    ，並未超過評分標準云云，指摘原裁定為不當；嗣於111年5
    月31日本院行調查程序時，復以其自另案執行有期徒刑至轉
    執行本件觀察勒戒前已經在監7月為據，聲稱已經沒有施用
    毒品之傾向云云。經查：
　⒈依前所述，毒品危害防制條例第20條第2項所規定檢察官應聲
    請法院裁定令受觀察勒戒人入戒治處所強制戒治之要件，係
    以其人於執行觀察勒戒後，經認「有繼續施用毒品之傾向」
    ，而非「有繼續施用毒品之行為」。本件抗告意旨以被告在
    監、在所已有相當時日為由而提起抗告，對於有無繼續施用
    毒品傾向之評估及理解，已有誤會。
　⒉又被告雖自稱其依前開評估標準紀錄表所列評估項目及標準
    計算結果，尚未達判定有繼續施用毒品傾向之總分云云。然
    依卷附法務部○○○○○○○○附設勒戒處所就被告進行評估並製作
    之有無繼續施用毒品傾向評估標準紀錄表及證明書所示，被
    告前揭經執行觀察勒戒而進行評估之結果，就【前科紀錄與
    行為表現】項目，其中「靜態因子」部分，包括：⑴毒品犯
    罪相關司法紀錄、⑵首次毒品犯罪年齡、⑶其他犯罪相關紀錄
    、⑷入所時尿液毒品檢驗等4項，得分依序為10分、10分、10
    分、0分；「動態因子」部分即所內行為表現部分，得分為2
    分；又【臨床評估】項目，其中「靜態因子」即物質使用行
    為部分，包括：⑴多重毒品濫用、⑵合法物質濫用、⑶使用方
    式、⑷使用年數等4項，得分依序為10分、2分、0分、10分；
    「動態因子」部分，包括：⑴精神疾病共病（反社會人格）
    、⑵臨床綜合評估等2 項，得分依序為0分、6分；【社會穩
    定度】項目，包括：⑴工作、⑵家庭，含：①家人藥物濫用、②
    入所後家人是否訪親、③出所後是否與家人同住等各項，所
    得分數則均為2分、0分、5分、0分(按：後3者以5分為上限)
    ，綜上合計總分為67分，而經評估為有繼續施用毒品之傾向
    ，此為經依法考核任用並具有專門技術之人員，本於專業之
    評估判斷所製作，客觀上具備相當之正確性及公信力。而被
    告經本院於前開調查程序當庭提示此評估標準紀錄表及證明
    書並問以其前開所稱自行計算之數據來源為何，則僅陳稱：
    是根據同學的資料，沒有其他根據；對於卷附評估標準紀錄
    表及證明書亦沒有意見等語（本院卷第66頁）。是其前開抗
    告所執理由顯然欠缺事實為依據，不足採取。
四、綜上所述，被告以原裁定為不當而提起抗告，請求本院撤銷
    原裁定，即無理由，應予駁回。
據上論結，應依刑事訴訟法第412條，裁定如主文。
中　　華　　民　　國　　111 　年　　6 　　月　　7 　　日
                      刑事第八庭審判長法  官  邱明弘
                                      法  官  黃宗揚
                                      法  官  陳松檀
以上正本證明與原本無異。
不得再抗告。
中　　華　　民　　國　　111 　年　　6 　　月　　7 　　日
                                      書記官  李佳旻